臺灣桃園地方法院民事判決　　　　　　　　　　　　　九十年度訴字第二二三三號
　　原　　　告　台灣土地銀行
　　法定代理人　乙○○
　　　　　　　　　　　　　送達.
　　訴訟代理人　丙○○
　　被　　　告　丁○○
右當事人間請求清償債務事件，本院判決如左：
    主　    文
被告應給付原告新臺幣貳佰拾陸萬捌仟柒佰貳拾元及自民國八十九年一月二十九日
起至清償日止，按年息百分之八點六計算之利息；暨自民國八十九年三月一日起至清
償日止，其逾期在六個月以內者，按上開利率百分之十，逾期六個月以上者，就超逾
部分按上開利率百分之二十計算之違約金。
訴訟費用由被告負擔。
    事    　實
甲、原告方面：
一、聲明：如主文所示。
二、陳述：被告丁○○於民國八十三年六月二十九日，向原告借款新台幣（下同）貳
          佰伍拾陸萬元，約定利率按年息百分之八．五五計算，嗣後，並按原告銀
          行牌告利率調整。分二四０期，自八十三年六月二十九日至一０三年六月
          二十九日，每期一個月，第一期至第三十六期按期計息，第三十七期起平
          均攤還本金，如有一期未履行時即視為全部到期，逾期時，除仍按上開利
          率計息外，其逾期在六個月以內者，按上開利率百分之十，逾期六個月以
          上者，就超逾部分按上開利率百分之二十計付違約金，立有借據為憑。詎
          被告自八十九年一月二十九日後即未完納本息，依約定上項借款視為全部
          到期，被告自應清償前述聲明之本金、利息及違約金，惟迭經催索，均置
          之不理，目前尚欠本金貳佰拾陸萬捌仟柒佰貳拾元及如前開所述之利息
          、違約金。為此，爰依消費借貸返還請求權之規定，請求被告清償如訴之
          聲明，而提起本件訴訟。
三、證據：提出借據、放款付出明細表、撥款轉帳傳票、放款帳卡繳款資料及基本放
          款利率表影本各一份。
乙、被告方面：
一、聲明：同意原告訴之聲明。
二、陳述：原告所述均實在。被告確實有向原告借款二百五十六萬元，僅繳交到八十
          九年一月份為止，以後就沒有繳交，因為被告沒有辦法繳了等語。
三、證據：被告未提出任何證據資料。
    理    　由
一、本件依兩造借據上所訂定之授信約定書中第十二條約定，合意由本院為第一審管
    轄法院，本院依民事訴訟法第二十四條規定，就此清償債務事件為有管轄權，合
    先敘明。
二、本件原告主張之事實，業據其提出借據、放款付出明細表、撥款轉帳傳票、放款
    帳卡繳款資料及基本放款利率表影本各一份為證，核與所述相符，且經被告於本
    院審理時到庭認諾屬實無訛，自堪信原告之主張為真實。從而，原告依民法消費
    借貸契約之規定，請求被告給付如主文第一項所示之本金、利息及違約金，為有
    理由，應予准許。
三、據上論結，本件原告之訴為有理由，依民事訴訟法第七十八條，判決如主文。
中　　　華　　　民　　　國　　　九十一　年　　　一　　　月　　　七　　　日
                                        臺灣桃園地方法院民事第二庭
~B法　　　官　呂仲玉
右為正本，係照原本作成。
如對本判決上訴，須於判決送達後二十日內向本院提出上訴狀。
中　　　華　　　民　　　國　　　九十一　年　　　一　　　月　　　十八　　日
~B法院書記官　楊惠如
